ACORDAO-COMPLETO-2383466

ACÓRDÃO DE RELAÇÃO

ACÓRDÃO DE RELAÇÃO 2901/2019 ATA 47/2019 - PLENÁRIO

Acórdão 2901/2019-TCU-Plenário
	Trata-se de Relatório de Acompanhamento com o objetivo de examinar a conformidade da gestão fiscal por meio da análise dos Relatórios de Gestão Fiscal (RGFs) dos órgãos e Poderes da esfera federal referentes ao período de doze meses findos no 3º quadrimestre de 2018.
	Considerando que a Secretaria de Macroavaliação Governamental (Semag) identificou inexatidões materiais no Acórdão 1853/2019-TCU-Plenário, de minha relatoria;
	considerando que a súmula 145 do TCU faculta a esta Corte de Contas alterar de ofício as suas deliberações para corrigir inexatidões materiais e/ou erros de cálculo.
ACORDAM os ministros do Tribunal de Contas da União, reunidos em sessão do Plenário, por unanimidade, de acordo com os pareceres uníssonos emitidos nos autos e com fundamento no art. 143, inciso V, alínea "d", do Regimento Interno, c/c a súmula TCU 145, em corrigir erro material nos subitens 9.3, 9.4 e 9.9 e acrescentar os itens 9.10 e 9.11, com renumeração dos subitens seguintes, do Acórdão 1853/2019-TCU-Plenário, de forma a retificar os trechos destacados abaixo, conferindo à deliberação a seguinte redação (alterações destacadas) :
9.1. considerar atendidas, pelos poderes e órgãos relacionados no art. 20 da Lei Complementar 101/2000, as exigências de publicação, disponibilização no Sistema de Informações Contábeis e Fiscais do Setor Público Brasileiro e encaminhamento ao TCU dos relatórios de gestão fiscal referentes ao 3º quadrimestre de 2018, definidas nos arts. 54 e 55 daquele diploma legal, no art. 5º, inciso I, da Lei 10.028/2000 (Lei de Crimes Fiscais) e no art. 136 da Lei 13.473/2017 (LDO 2018) ;
9.2. considerar cumpridos, pelos referidos entes, no quadrimestre avaliado, os limites prudencial e máximo de despesa com pessoal, com a ressalva de que foram considerados como limites dos órgãos da Justiça do Trabalho aqueles fixados no Ato Conjunto TST/CSJT 12/2015, cujo mérito ainda não foi apreciado por este Tribunal;
9.3. considerar o nível da dívida consolidada líquida da União de 397,8% da receita corrente líquida, relativo ao 3º quadrimestre de 2018, incompatível com o limite de 350% estabelecido pelo Projeto de Resolução do Senado 84/2007; 
9.4. considerar o nível da dívida mobiliária da União de 705,8% da receita corrente líquida, referente ao 3º quadrimestre de 2018, incompatível com o limite de 650% estabelecido pelo Projeto de Lei da Câmara 54/2009;  
9.5. considerar atendidos os limites previstos na Resolução do Senado Federal 48/2007 para o montante de operações de crédito contraídas e de garantias concedidas pela União;
9.6. dar ciência ao Senado Federal de que a ausência de regulamentação dos limites da Dívida Consolidada, nos termos dos incisos I e II do art. 30 da LRF, pode fragilizar o controle do equilíbrio das finanças públicas e a avaliação do cumprimento da Lei de Responsabilidade Fiscal, conforme estabelecido no seu artigo 59;
9.7. dar ciência ao Congresso Nacional de que a ausência de regulamentação dos limites da Dívida Mobiliária, nos termos dos incisos I e II do art. 30 da LRF, pode fragilizar o controle do equilíbrio das finanças públicas e a avaliação do cumprimento da Lei de Responsabilidade Fiscal, conforme estabelecido no seu artigo 59;
9.8. determinar à Secretaria do Tesouro Nacional, com fulcro no § 1º do art. 7º da Resolução-TCU 265/2014 c/c o art. 55, inciso I, alínea "c", da Lei Complementar 101/2000, e em observância à representação fidedigna das contas públicas, que avalie os ajustes necessários para publicar os saldos corretos no Demonstrativo das Garantias e Contragarantias de Valores, fazendo constar em nota explicativa o motivo de eventuais diferenças entre os saldos do Siafi e os do demonstrativo;
9.9. considerar cumprida a determinação do subitem 9.4 do Acórdão 553/2017-TCU-Plenário quanto à publicação e ao envio ao TCU dos demonstrativos dos limites de despesa com pessoal atinentes ao 3º quadrimestre de 2018; 
9.10. considerar, para os órgãos dos Poderes Legislativo e Judiciário e do Ministério Público e para a Defensoria Pública da União, regular a inscrição de restos a pagar não processados e compatível com as disponibilidades discriminadas por fonte de recursos;) 
9.11. considerar, para o Poder Executivo, regular a inscrição de restos a pagar não processados e compatível com as disponibilidades agrupadas por Grupos de Destinação de Recursos, ressaltando a existência de disponibilidade negativa no Grupo vinculado à Previdência Social (RPPS) , no valor de R$ 70 milhões, e uma disponibilidade positiva de R$ 34 bilhões em recursos não vinculados; 
9.12. enviar cópia desta deliberação à Comissão Mista de Planos, Orçamentos Públicos e Fiscalização do Congresso Nacional, à Secretaria do Tesouro Nacional e à Secretaria de Orçamento Federal; e
9.13. arquivar os presentes autos. 
1. Processo TC-Processo 009.306/2019-6 (RELATÓRIO DE ACOMPANHAMENTO) 
	1.1. Classe de Assunto: V.
	1.2. Unidades: Câmara dos Deputados; Conselho da Justiça Federal; Conselho Nacional de Justiça; Conselho Nacional do Ministério Público; Conselho Superior da Justiça do Trabalho; Justiça do Trabalho (vinculador) ; Justiça Eleitoral (vinculador) ; Justiça Federal (vinculador) ; Justiça Militar (vinculador) ; Ministério Público da União (vinculador) ; Presidência da República (vinculador) ; Senado Federal; Superior Tribunal de Justiça; Supremo Tribunal Federal; Tribunal de Contas da União; Tribunal de Justiça do Distrito Federal e dos Territórios.
	1.3. Relatora: ministra Ana Arraes.
	1.4. Representante do Ministério Público: procurador Rodrigo Medeiros de Lima.
	1.5. Unidade Técnica: Secretaria de Macroavaliação Governamental (Semag) .
	1.6. Representação legal: não há.
	1.7. Determinações/Recomendações/Orientações: não há.

Câmara dos Deputados; Conselho da Justiça Federal; Conselho Nacional de Justiça; Conselho Nacional do Ministério Público; Conselho Superior da Justiça do Trabalho; Justiça do Trabalho (vinculador); Justiça Eleitoral (vinculador); Justiça Federal (vinculador); Justiça Militar (vinculador); Ministério Público da União (vinculador); Presidência da República (vinculador); Senado Federal; Superior Tribunal de Justiça; Supremo Tribunal Federal; Tribunal de Contas da União; Tribunal de Justiça do Distrito Federal e dos Territórios.

ANA ARRAES

não há.

Procurador Rodrigo Medeiros de Lima.

RELATÓRIO DE ACOMPANHAMENTO (RACOM)

Secretaria de Macroavaliação Governamental (Semag).